# SAMUEL ROJAS

PROGRAMADOR WEB

# **HABILIDADES**

- HTML5, CSS3 y JavaScript
- ES6, ES7, ES8, ES9
- PHP
- React Native



- Angular 8/9
- MySql, PostgreSql
- React
- Firebase, Realm
- Electron



Autodidacta

Enfocado a los objetivos requeridos Metodología Scrum Trabajo en equipo

# IDIOMAS

#### ESPAÑOL

### **INGLES**

Intermedio-Avanzado B2

# PROYECTOS PERSONALES

#### PORTEGUIO

Ago 2020 - Dic 2020

# CONTACTO

+58 424 203 21 43

linkedin.com/in/samuel-rojas-dugarte/ samuel dear@hotmail.com

Twitter: @samueldear15 Github: samuelDear

Website: samueldear.com

# ACERCA DE MI

Soy un desarrollador web y móvil autodidacta. He trabajo en proyectos utilizando HTML5, CSS3, JavaScript y PHP. También, con frameworks como React Native, Angular y Electron. Me gusta trabajar en equipo y ayudar a mis compañeros cuando lo necesiten. Entusiasta del desarrollo web. Disfruto de usar tecnologías web y móviles para mejorar la experiencia del usuario.

#### **EXPERIENCIA**

#### PROGRAMADOR FULLSTACK HTML5-CSS3-JS-PHP

Totalsoftware | Oct 2019 - Actualidad

- Desarrollar servicios en PHP para el almacenamiento de datos y consumo de estos en vistas.
- Generación de reportes en Excel y envió de Correo con PHP.
- Creación de pantallas e implementan de servicios para visualización de datos.

# TRAINE DEVELOPER (VOLUNTARIADO) ANGULAR 8 - JAVA SPRING

undación Jacinto Convit | Oct 2019 - Jun 2020

- Toma de requerimientos para el desarrollo de un sistema interno. Creación de wireframes y funcionamiento inicial
- .Desarrollo de servicios con Java Spring.
- Implementar normativas ISO 9001 y I18n para multiidioma.

# **EDUCACIÓN**

#### T.S.U EN INFORMÁTICA

2018-2019 Instituto Universitario de Gerencia y Tecnología

#### **PROYECTOS**

#### INTDANFT

Fundación Jacinto Convit | Oct 2019 - Jul 2020

#### **OLIMPIADA RECREATIVA DE MATEMÁTICA**

Totalsoftware | Oct 2019 - Nov 2020

#### **AFX EXCHANGE**

Totalsoftware | May 2020 - Actualidad

# CURSOS

- Programa de Ingles como Lengua Extranjera CVA (2018)
- Responsive Web Design FreeCodeCamp (2020)
- API REST Platzi (2020)
- Fundamentos de Ingeniería de Software Platzi (2020)
- Pensamiento Lógico Platzi (2020)
- Programación Orientada a Objetos: POO Platzi (2020)